臺灣高等法院臺中分院民事裁定　96年度抗字第243號
抗　告　人　甲○○
上列抗告人與相對人合作金庫資產管理股份有限公司間聲明異議
事件，抗告人對於台灣台中地方法院民國96年4月12日所為裁定
提起抗告，本院裁定如下：
    主  文
抗告駁回。
抗告費用由抗告人負擔。
    理  由
一、聲明異議意旨略以：抗告人即聲明人甲○○前因與債務人訂
    立租賃契約，繳足租金，並占有使用系爭執行標的物，租期
    自民國（下同）95年12月7日起至97年12月7日止，期間共2
    年，原審法院執行處逕為裁定除去抗告人之租賃權，顯已損
    及抗告人租賃之權利，爰聲明異議求予廢棄原審執行處除去
    租賃權之處分。
二、原裁定則以：債務人乙○○以其所有臺中市○區○○路192
    號、192-1、19 2-2號建物，於82年5月12日為債權人之前手
    （按即合作金庫商業銀行股份有限公司設定抵押權），債務
    人則於上開抵押權設定後之95年12月7日與抗告人訂立租賃
    契約，並將不動產交付聲明人占有，惟該租賃契約之訂約日
    期為95年12月7日，難認其所為占有權源之主張，並得據以
    對抗於82年5月12日即設定抵押權之抵押權人，且系爭執行
    標的前經拍賣亦未能拍定，是抗告人所主張之租賃占有關係
    顯已影響上開抵押權之實行，原執行命令因依抵押權人之聲
    請，除去抗告人占有執行標的物權利之處分，於法並無不合
    ，抗告人以上揭事由聲明異議，為無理由，應予駁回。
三、按不動產所有人設定抵押權後，於同一不動產上固得設定地
    上權或其他權利。但其抵押權不因此而受影響，民法第866
    條定有明文。另不動產所有人設定抵押權後，如與第三人訂
    立租賃契約或將不動產交付他人占有而致抵押物之價金有所
    影響，該租賃契約或占有關係對抵押權人自不生效力，抵押
    權人因屆期未受清償，聲請拍賣抵押物時，執行法院自可依
    法以無租賃或無占有狀態逕予執行（參司法院院字第1446號
    解釋意旨）。
四、經核：債務人乙○○以系爭建物為合作金庫商業銀行股份有
    限公司設定抵押權後，合作金庫商業銀行股份有限公司業於
    95年4月7日將其對債務人乙○○等人之債權、擔保物權及其
    他從屬之權利一併讓與予相對人並經公告在案，本件債權及
    其從屬之抵押權自均移轉為相對人享有，乃債務人於上開抵
    押權設定後之95年12月7日再出租予抗告人使用收益，系爭
    執行標的前經拍賣亦未能拍定，抗告人之租賃占有關係顯已
    影響上開抵押權之實行，原審因裁定駁回其異議之聲請自無
    不合，抗告意旨雖又以其租賃關係係自83年間即開始，只是
    每二年換約一次，故租約早於抵押權云云，然其主張縱屬實
    ，因換約之結果，已非舊租約之延續，而是新成立之租賃關
    係，況抗告人最後一次換約之時間，既在95年間已在抵押權
    設立登記之後，原審因以其抵押權之存在，影響抵押權之實
    施及拍定，裁定駁回其異議之聲明，自無違誤，本件抗告為
    無理由，應予駁回。至抗告人所稱已交付債務人二年租金部
    分，此為聲請人與債務人間之實體事項，抗告人應另循訴訟
    或其他法定程序解決。
五、依強制執行法第12條第2項、第30條之1、民事訴訟法第495
    條之1、第95條、第78條裁定如主文。
中　　華　　民　　國　　96　　年　　5 　　月　　15　　日
                  民事第二庭    審判長法　官　童有德
                                      法　官  翁芳靜
                                      法　官  謝說容
以上正本係照原本作成。
再為抗告應以適用法規顯有錯誤為理由，並經本院之許可，該許
可以原裁定所涉及之法律見解具有原則上之重要性者為限。
如提起再抗告者應於裁定送達後十日內向本院提出抗告理由狀（
須按照他造人數附具繕本）並繳納抗告裁判費新臺幣壹仟元，同
時委任律師或具有律師資格之關係人為代理人。
　　　　　　　　　　　　　　　　　　　書記官　蘇昭文
中　　華　　民　　國　　96　　年　　5 　　月　　15　　日
                                                      Ｃ
